最　高　行　政　法　院　裁　定
　　　　　　　　　　　　　94年度裁字第01507號
再 審原 告　甲○○
再 審被 告　財政部臺灣省中區國稅局
代　表　人　乙○○
上列當事人間因綜合所得稅事件，再審原告對於中華民國92年11
月21日本院92年度判字第1609號判決，提起再審之訴。本院裁定
如下：
　　主  文
再審之訴駁回。
再審訴訟費用由再審原告負擔。
　　理  由
一、按再審案件於再審判決後，當事人不得仍以同一事實理由，
    對原判決提起再審之訴，本院44年裁字第27號著有判例。
二、本件再審原告85年度綜合所得稅結算申報，再審被告以其為
    高屏藥品股份有限公司（下稱高屏公司）股東，該公司截至
    82年度止，未加徵營利事業所得稅之未分配盈餘累積數為新
    臺幣（下同）4,695,664元，超過已收資本額1,000,000元之
    百分之一百。經再審被告於84年11月21日以中區國稅東山資
    第840012697號函通知高屏公司於文到十日內派員檢送行為
    時（下同）所得稅法第76條之1第2項規定得減除項目之證明
    文件核對未分配盈餘數，並於1個月內選擇依促進產業升級
    條例第15條及中小企業發展條例第36條規定或依所得稅法第
    76條之1規定辦理。經該公司於84年12月27日函復依所得稅
    法第76條之1規定自行分配，惟該公司僅自行分配盈餘100,0
    00元。該公司截至82年度可分配盈餘4,695,664元，減除自
    行分配數100,000元，及截至前期該公司已同意加徵營利事
    業所得稅，稅後再保留之盈餘3,370,341元後，累積未分配
    盈餘達1,225,323元，仍超過該公司實收資本額1,000,000元
    。乃依該公司84年12月31日股東名簿所載股東，依規定強制
    歸戶，歸課再審原告85年度營利所得61,266元，併計其當年
    度綜合所得總額873,913元，核定應補稅額3,729元。再審原
    告不服，循序提起行政訴訟，為本院89年度判字第2933號判
    決（下稱本院89年判決）駁回。再審原告不服，提起再審之
    訴，經本院91年度判字第1640號判決（下稱前判決）駁回。
    再審原告對前判決復提起再審之訴，復經本院92年度判字第
    1609號判決（下稱原判決）駁回。茲再審原告以原判決有行
    政訴訟法第273條第1項第1款規定情形，提起再審之訴。其
    再審意旨略以：所得稅法第76條之1第1項所稱未分配盈餘係
    指公司實際之未分配盈餘累積數，非指公司經再審被告核定
    之所得額減除其應納稅額之餘額。惟原判決仍持與前判決相
    同之論見，誤將高屏公司經再審被告核定之所得額減除其應
    納稅額之餘額，理解為高屏公司當年度未分配盈餘累積數，
    適用法規顯有錯誤云云。經查，再審原告上開實體事由，業
    經再審原告於前茲各次訴訟程序中提出主張，而為本院不採
    ，茲再審原告復以同一原因事實對於原確定判決提起再審之
    訴，揆諸首揭判例意旨，難謂合法，應予駁回。
三、依行政訴訟法第278條第1項、第104條、民事訴訟法第95條
    、第78條，裁定如主文。
中    華    民    國    94    年    8    月     4     日
                  第五庭審判長法  官　趙　永　康
                              法  官　鄭　淑　貞
                              法  官　黃　淑　玲
                              法  官　侯　東　昇
                              法  官　林  文  舟
以  上  正  本  證  明  與  原  本  無  異
中    華    民    國    94    年    8    月    8      日
　　　　　　　　　　　　　　　書記官　王　褔　瀛
